臺灣彰化地方法院刑事判決　　　　　　　　　　　　　九十三年度訴緝字第二八號
　　公　訴　人　臺灣彰化地方法院檢察署檢察官
　　被　　　告　甲○○
右列被告因違反毒品危害防制條例案件，經檢察官提起公訴（九十年度毒偵字第三七
二一、三七七一號），本院認有刑事訴訟法第二百七十三條之一第一項之情形，而改
依簡式審判程序判決如左：
    主  文
甲○○連續施用第一級毒品，累犯，處有期徒刑玖月，扣案之海洛因貳包（其中壹包
驗餘淨重約零點肆公克；另壹包則因量微而無法測重），均沒收銷燬之。
    事  實
一、甲○○曾因妨害公務案件，經本院以八十八年易字第一０四０號判決判處有期徒
    刑四月確定，入監執行，於民國（下同）九十年一月二十八日執行完畢。又其前
    因施用毒品案件，經本院以八十八年毒聲字第五一四四號裁定移送觀察勒戒後，
    認有繼續施用毒品之傾向，由本院另以八十九年毒聲字第九六五號裁定令入戒治
    處所施以強制戒治一年，經送臺灣雲林監獄附設戒治所施以強制戒治滿三月後，
    其成效經評定合格無繼續戒治之必要，復由本院以八十九年毒聲字第四一五０號
    裁定停止戒治付保護管束，迄於九十年二月二十二日保護管束期滿，另由臺灣彰
    化地方法院檢察署檢察官於九十年三月二日，以九十年度戒毒偵字第三三二、三
    三三、三三四、三三五號為不起訴處分確定。詎其仍不知悔改，於五年內，復基
    於施用第一級毒品海洛因之概括犯意，自九十年九月四日起至九十三年七月四日
    止，在其位於彰化縣彰化市○○○里○○路一八八巷二十二號之居所及彰化市區
    不詳地址等處，以將第一級毒品海洛因摻水置放於注射針筒中，注射於手臂之方
    式，連續施用第一級毒品海洛因多次，平均約一、二月施用一次。嗣為警先後於
    九十年九月五日十五時三十分許及同年九月八日八時五十八分許，分別在彰化縣
    彰化市○○里○○路一八八巷二十號前及上開居所內查獲，並分別扣得第一級毒
    品海洛因各一包（其中一包驗餘淨重約０點三四公克；另一包則因海洛因量微而
    無法測重）
二、案經彰化縣警察局彰化分局報請臺灣彰化地方法院檢察署檢察官偵查起訴，本院
    認有刑事訴訟法第二百七十三條之一第一項之情形，而改依簡式審判程序審理。
    理  由
一、按除被告所犯為死刑、無期徒刑、最輕本刑為三年以上有期徒刑之罪或高等法院
    管轄第一審案件者外，於刑事訴訟法第二百七十三條第一項程序進行中，被告先
    就被訴事實為有罪之陳述時，審判長得告知被告簡式審判程序之旨，並聽取當事
    人、代理人、辯護人及輔佐人之意見後，裁定進行簡式審判程序；除簡式審判程
    序及簡易程序案件外，第一審應行合議審判，刑事訴訟法第二百七十三條之一第
    一項、第二百八十四條之一分別定有明文。本件被告甲○○所涉係死刑、無期徒
    刑、最輕本刑為三年以上有期徒刑之罪或高等法院管轄第一審案件以外之罪，並
    於本院行準備程序時就被訴事實為有罪之陳述，本院合議庭依前揭規定，經評議
    結果，裁定改由受命法官獨任行簡式審判程序，先予敘明。
二、右揭事實，業據被告甲○○於本院行準備程序與審理時均坦承不諱，且其分別於
    九十年九月五日及同年九月八日為警所採取之尿液，經送鑑驗結果確均呈嗎啡陽
    性反應，有彰化縣衛生局九十年九月十七日煙檢字第九０二七二二、九０二七三
    二號煙毒尿液檢驗成績書各一紙附卷可稽，而扣案之白色粉末二包，經送鑑驗確
    係海洛因成分，此有法務部調查局第000000000號、第0000000
    00號鑑定通知書各一紙在卷足憑，被告之自白應與事實相符，堪以採信。再查
    被告曾因施用毒品案件，經本院以八十八年毒聲字第五一四四號裁定移送觀察勒
    戒後，認有繼續施用毒品之傾向，由本院另以八十九年毒聲字第九六五號裁定令
    入戒治處所施以強制戒治一年，經送臺灣雲林監獄附設戒治所施以強制戒治滿三
    月後，其成效經評定合格無繼續戒治之必要，復由本院以八十九年毒聲字第四一
    五０號裁定停止戒治付保護管束，迄九十年二月二十二日保護管束期滿，另由臺
    灣彰化地方法院檢察署檢察官於九十年三月二日，以九十年度戒毒偵字第三三二
    、三三三、三三四、三三五號為不起訴處分確定等情，有該不起訴處分書、臺灣
    高等法院被告全國前案紀錄表及臺灣彰化地方法院檢察署刑案資料查註紀錄表在
    卷足憑。被告顯係於受觀察勒戒、強制戒治執行完畢釋放後，五年內再犯毒品危
    害防制條例第十條第一項之罪，從而，本件事證已臻明確，被告前開犯行洵堪認
    定。
三、核被告所為，係犯毒品危害防制條例第十條第一項之施用第一級毒品罪。被告為
    施用毒品持有第一級毒品，其持有之低度行為應為施用之高度行為所吸收，不另
    論罪。被告多次施用第一級毒品海洛因之犯行，時間緊接，所犯又係構成要件相
    同之罪名，顯係基於概括犯意為之，應依連續犯規定論以一罪，並加重其刑。又
    查被告係自九十年九月四日起至九十三年七月四日止，連續施用第一級毒品海洛
    因多次，而公訴人僅就被告於九十年九月五日或其前三日內之某時及同年九月八
    日或其前三日內之某時，施用第一級毒品海洛因之犯行提起公訴，該未經起訴之
    部分，與檢察官起訴之部分，因被告係基於概括之犯意而為之，具有連續犯之關
    係，屬裁判上之一罪，其一部起訴之效力及於全部，故本院自得併予審究，併此
    敘明。末查被告曾因妨害公務案件，經本院以八十八年易字第一０四０號判決判
    處有期徒刑四月確定，入監執行，於九十年一月二十八日執行完畢等情，有臺灣
    彰化地方法院檢察署刑案資料查註紀錄表及臺灣高等法院被告全國前案紀錄表各
    一份附卷可稽，被告於受有期徒刑之執行完畢後，五年內再犯有期徒刑以上之罪
    ，為累犯，應依刑法第四十七條之規定，加重其刑，並依法遞加重之。爰審酌被
    告前曾有施用毒品罪行，經送觀察勒戒、強制戒治後，猶不知悔改，再施用毒品
    不輟，不僅戕害自身健康，更辜負國家將之視為病人，並施以長時間之戒治處遇
    之苦心，惟其對他人權益之侵害仍屬有限，於本院審理中已坦承其犯行，及其犯
    罪目的、手段等一切情狀，量處如主文所示之刑。扣案之海洛因二包（其中一包
    驗餘淨重約０點三四公克；另一包則因量微而無法測重），均係屬第一級毒品，
    應依毒品危害防制條例第十八條第一項前段規定，沒收銷燬之。
據上論斷，應依刑事訴訟法第二百七十三條之一第一項、第二百九十九條第一項前段
，毒品危害防制條例第十條第一項、第十八條第一項前段，刑法第十一條前段、第五
十六條、第四十七條，判決如主文。
本案經檢察官乙○○到庭執行職務。
中      華      民      國    九十三    年     七       月      二十一  日
                              臺灣彰化地方法院刑事第一庭
                                       法      官   簡  璽  容
右正本證明與原本無異。
如不服本判決，應於判決送達後十日內向本院提出上訴狀( 須附繕本 )。
                                       法院書記官   王  惠  嬌
中      華      民      國    九十三    年     七       月      二十二  日
毒品危害防制條例第十條第一項
施用第一級毒品者，處六月以上五年以下有期徒刑。
